【裁判字號】    90,易緝,592
【裁判日期】    901231
【裁判案由】    毒品危害防制條例
【裁判全文】
臺灣臺中地方法院刑事判決                          九十年度易緝字第五九二號
    公  訴  人  臺灣臺中地方法院檢察署檢察官
    被      告  甲○○
右列被告因毒品危害防制條例案件，經檢察官提起公訴（八十九年度毒偵字第七００
一號），本院判決如左：
    主  文
甲○○連續施用第二級毒品，處有期徒刑柒月。
    事  實
一、甲○○前曾於民國八十八年間因施用毒品案件，經本院裁定送觀察、勒戒後，經
    評定認無繼續施用毒品之傾向，經臺灣臺中地方法院檢察署檢察官於八十八年三
    月十日以八十八年度偵字第六０一六號為不起訴處分確定。復於八十八年間又因
    施用毒品案件，經本院裁定送觀察、勒戒後，經評定無繼續施用毒品之傾向，由
    臺灣臺中地方法院檢察署檢察官於八十八年七月廿六日以八十八年度偵字第一三
    三二四號、第一六二九四號為不起訴處分確定。嗣甲○○又於八十九年間因施用
    毒品案件，經本院裁定令入戒治處所施以強制戒治；檢察官並依毒品危害防制條
    例第二十條第三項之規定，就其施用第一級、第二級毒品之犯行，以八十八年度
    毒偵字第二五０號起訴書提起公訴，本院於八十九年五月二十六日以八十九年度
    訴緝字第三四八號刑事判決，分別判處有期徒刑十月及六月，應執行有期徒刑一
    年二月，後經提起上訴，臺灣高等法院臺中分院於八十九年八月三十日以八十九
    年度上訴字第一二六四號判決駁回上訴確定。甲○○嗣於強制戒治屆滿三月，其
    成績經評定為合格，無繼續戒治之必要，而由臺灣臺中地方法院檢察署檢察官聲
    請，本院並裁定停止戒治，所餘戒治期間付保護管束，並於八十九年八月七日停
    止戒治。詎其仍不知悔改，於保護管束期間，基於施用第二級毒品之概括犯意，
    自八十九年八月下旬某日起至同年十月一日晚間十一時許止，在臺中縣太平市○
    ○路某友人住處，以將第二級毒品安非他命置於玻璃球內，用火燒烤至冒白煙後
    ，而後再吸食其霧化氣體之方式為之，施用第二級毒品甲基安非他命多次，嗣於
    保護管束期間之八十九年十月四日，經檢察官及警方定期命其採尿而呈安基安非
    他命陽性反應而查獲上情。甲○○復承前開概括犯意，自八十九年十月四日採尿
    結束後開始至九十年六月二十日上午某時止，在上揭地點，以相同方式，施用第
    二級毒品甲基安非他命多次。嗣於九十年六月二十日下午六時四十分許，在臺中
    市○○路五十之一號前，為警查獲甲○○及其丈夫賴明輝、友人羅文輝（後二人
    另案由檢察官偵辦），並扣得賴明輝所有之海洛因七包（毛重約七點三公克）、
    安非他命一包（毛重約零點六公克）、分裝袋二十個、杓子一個等物品。
二、案經臺灣臺中地方法院檢察署檢察官自動檢舉偵查起訴，甲○○經合法傳喚後，
    無正當理由不到庭，經拘提後亦未到案，本院於九十年十一月九日併案通緝，於
    九十年十一月十九日緝獲到案審理，及本院依職權調查審理。
    理  由
一、訊據被告甲○○對其於右揭時地施用第二級毒品甲基安非他命之事實，業於本院
    審理時坦承不諱，經查：
（一）被告於保護管束期間經命於八十九年十月四日、九十年六月二十日採尿後，所
      採之尿液經送請臺灣尖端先進生技醫藥股份有限公司濫用藥物檢驗中心及臺中
      市衛生局檢驗之結果，均呈有甲基安非他命陽性反應，此有上開公司濫用藥物
      尿液檢測報告書及上開衛生局煙毒尿液檢驗成績書各一紙附卷可稽。被告確有
      施用第二級毒品甲基安非他命之行為，足堪認定。
（二）被告前曾於八十八年間因施用毒品案件，經本院裁定送觀察、勒戒後，經評定
      認無繼續施用毒品之傾向，經臺灣臺中地方法院檢察署檢察官於八十八年三月
      十日以八十八年度偵字第六０一六號為不起訴處分確定。復於八十八年間又因
      施用毒品案件，經本院裁定送觀察、勒戒後，經評定無繼續施用毒品之傾向，
      由臺灣臺中地方法院檢察署檢察官於八十八年七月廿六日以八十八年度偵字第
      一三三二四號、第一六二九四號為不起訴處分確定等事實，有上開不起訴處分
      書二份、臺灣高等法院被告全國前案紀錄表以及臺灣臺中地方法院檢察署刑案
      資料查註紀錄表存卷可按。被告又於八十九年間因施用毒品案件，經本院裁定
      令入戒治處所施以強制戒治；檢察官並依毒品危害防制條例第二十條第三項之
      規定，就其施用第一級、第二級毒品之犯行，以八十八年度毒偵字第二五０號
      起訴書提起公訴，本院於八十九年五月二十六日以八十九年度訴緝字第三四八
      號刑事判決，分別判處有期徒刑十月及六月，應執行有期徒刑一年二月，後經
      提起上訴，臺灣高等法院臺中分院於八十九年八月三十日以八十九年度上訴字
      第一二六四號判決駁回上訴確定等情，亦有上開本院刑事判決、臺灣臺中地方
      法院檢察署刑案資料查註紀錄表、臺灣高等法院被告全國前案紀錄表各一份在
      卷可查。
（三）又被告於強制戒治屆滿三月，其成績經評定為合格，無繼續戒治之必要，而由
      臺灣臺中地方法院檢察署檢察官聲請，本院並裁定停止戒治，所餘戒治期間付
      保護管束，並於八十九年八月七日停止戒治之事實，據被告於本院審理時供述
      明確，並有上開紀錄表存卷可憑，是被告在長達數月有餘之時間內，在臺中看
      守所、臺中女子戒治所分別執行觀察、勒戒、強制戒治，均未再沾染毒品，嗣
      成績經評定合格，無繼續戒治之必要。被告於出所後於八十年八月下旬某日始
      再度施用毒品，足見被告係另行起意而分別施用第二級毒品等情，至堪認定。
      是以，本件檢察官起訴部分與前案並無連續犯之裁判上一罪關係存在。
    綜上所述，被告於三犯之停止戒治付保護束期間，仍犯毒品危害防制條例第十條
    之罪。綜上，被告自白與事實相符，其連續施用第二級毒品甲基安非他命之事證
    明確，犯行洵堪認定。
二、核被告所為，係犯毒品危害防制條例第十條第二項之施用第二級毒品甲基安非他
    命罪。被告施用第二級甲基安非他命前之連續持有甲基安非他命行為，本應以連
    續持有論，惟持有後進而施用，其持有之低度行為應被施用之高度行為所吸收，
    故不再另論其持有第二級毒品罪。被告先後多次施用甲基安非他命之行為，時間
    緊密，所犯構成要件相同，顯係基於概括之犯意反覆為之，應依連續犯之規定論
    以一罪。公訴意旨就被告自八十九年十月四日採尿結束後開始至九十年六月二十
    日上午某時止，連續施用第二級毒品甲基安非他命多次之行為，漏未起訴，惟本
    院認此部分與公訴人起訴經判決有罪部分，有連續犯之裁判上一罪之關係存在，
    依審判不可分原則，本院自得加以審理。爰審酌被告一再施用毒品，經多次觀察
    勒戒後，仍不知戒惕，並於保護管束期間再次連續施用毒品，無視於毒品對於自
    身健康之戕害及國家對於杜絕毒品犯罪之禁令，且一再被查獲，仍不知戒惡習，
    惡性非輕，然念及被告於本院審理期間坦承犯行，態度良好，其施用甲基安非他
    命僅係戕害自己健康，並無危害他人，本之施用毒品者均有相當程度之成癮性及
    心理依賴性，其犯罪心態與一般刑事犯罪之本質並不相同，容應以「病人」之角
    度為考量，並側重適當之醫學治療及心理矯治為宜，且被告經施以長時間之強制
    戒治，固屬保安處分之一種，然既與其所應受之刑罰，同係限制人身自由，揆諸
    比例原則，應予適當量刑等一切情狀，量處如主文所示之刑。扣案之海洛因七包
    （毛重約七點三公克）、安非他命一包（毛重約零點六公克）、分裝袋二十個、
    杓子一個等物，為被告之丈夫賴明輝所有，非屬被告之物，自不得於本案宣告沒
    收或併銷燬之，併予敘明。
據上論斷，應依刑事訴訟法第二百九十九條第一項前段，毒品危害防制條例第十條第
二項、第二十條第三項前段，刑法第十一條前段、第五十六條，判決如主文。
本案經檢察官吳巡龍到庭執行職務
中      華      民      國      九十      年    十二    月    三十一    日
                                臺灣臺中地方法院刑事第四庭
                                        法  官  楊  真  明
右正本證明與原本無異。
如不服本判決，應於送達後十日內向本院提出上訴狀（須附繕本），上訴於臺灣高等
法院臺中分院。
                                        書記官
中      華      民      國      九十      年    十二    月    三十一    日
附錄本判決論罪科刑法條
毒品危害防制條例第十條第一項：
  施用第二級毒品者，處三年以下有期徒刑。


司法院資訊處製作；財團法人民間司法改革基金會備份。
